【裁判字號】    99,台上,7259
【裁判日期】    991125
【裁判案由】    強盜
【裁判全文】
最高法院刑事判決            九十九年度台上字第七二五九號
上  訴  人  顏嘉瑱
上列上訴人因強盜案件，不服台灣高等法院台南分院中華民國九
十九年九月二十九日第二審判決（九十九年度上訴字第五０四號
，起訴案號：台灣台南地方法院檢察署九十七年度偵字第一一四
八七、一一九０四號），提起上訴，本院判決如下：
    主  文
上訴駁回。
    理  由
按刑事訴訟法第三百七十七條規定，上訴於第三審法院，非以判
決違背法令為理由，不得為之。是提起第三審上訴，應以原判決
違背法令為理由，係屬法定要件。如果上訴理由書狀並未依據卷
內訴訟資料，具體指摘原判決不適用何種法則或如何適用不當，
或所指摘原判決違法情事，顯與法律規定得為第三審上訴理由之
違法情形，不相適合時，均應認其上訴為違背法律上之程式，予
以駁回。本件原判決維持第一審論處上訴人顏嘉瑱強盜（累犯）
罪刑之判決，駁回其於第二審之上訴，已敘明所憑之證據及認定
之理由；從形式上觀察，並無判決違背法令之情形存在。查原判
決以上訴人坦承將安眠藥一顆（劑量一MG）摻入腸胃藥內，供被
害人王黃遮服用，俟王黃遮服藥昏睡之際，取走其配戴之金耳環
一對（重約一錢）變賣等情不諱，參酌證人即「長恩養護中心」
護士蕭貴蓮、外傭Hoang Thanh 、醫師陳武雄及王黃遮之子王茂
興等人所為之陳述，認上訴人係以安眠藥至使王黃遮不能抗拒，
而取其配戴之金耳環，自應論以刑法第三百二十八條第一項之強
盜罪。上訴人辯稱伊因王黃遮躁動，乃於午餐後將安眠藥加入胃
腸藥內讓王黃遮服用，嗣因接獲劉怡君催討債務之電話，始乘王
黃遮睡著後，竊取其金耳環變賣，僅成立竊盜罪云云，為卸責之
詞，不足採信，已綜合全部卷證資料，詳加審酌論敘。上訴意旨
仍執陳詞辯解，並擷取卷內片段資料，漫稱上訴人僅供述具有竊
盜之犯意，原判決未查明有何補強證據得為認定其有強盜之犯意
，於法有違。證人蕭貴蓮證稱需有醫師處方箋，才能讓病人服用
安眠藥等語，證人陳武雄證稱無法確定上訴人有無打電話詢問服
用安眠藥之事等語，是否可採，原判決未說明取捨之理由，亦有
違誤等各節，徒就原審取捨證據及判斷其證明力職權之適法行使
，暨原判決已明白論斷之事項，任意指摘，難謂符合第三審上訴
之法定要件。其上訴為違背法律上之程式，應予駁回。
據上論結，應依刑事訴訟法第三百九十五條前段，判決如主文。
中    華    民    國  九十九  年   十一   月  二十五  日
                      最高法院刑事第十三庭
                          審判長法官  陳  世  淙  
                                法官  陳  東  誥  
                                法官  陳  世  雄  
                                法官  何  菁  莪  
                                法官  施  俊  堯  
本件正本證明與原本無異
                                      書  記  官  
中    華    民    國  九十九  年   十一   月  二十九  日
                                                      V

司法院資訊處製作；財團法人民間司法改革基金會備份。
